【裁判字號】    89,易,409
【裁判日期】    890526
【裁判案由】    違反動產擔保交易法
【裁判全文】
臺灣士林地方法院刑事判決                          八十九年度易字第四九號
    聲  請  人  臺灣士林地方法院檢察署檢察官
    被      告  乙○○
右列被告因違反動產擔保交易法案件，經檢察官聲請簡易判決處刑（八十九年度偵緝
字第五一號），本院認為不宜以簡易判決處刑，應適用通常程序審理，判決如左：
    主  文
乙○○共同動產擔保交易之債務人，意圖不法之利益，將標的物出質，致生損害於債
權人，處拘役參拾日，如易科罰金，以參佰元折算壹日。
    事  實
一、乙○○受友人李福荃（未據起訴）所託，於民國八十七年四月二十二日以分期付
    款附條件買賣方式，向雋邦企業股份有限公司（下稱雋邦公司）購買車牌Ｖ七－
    五三七八號自小客車，為動產擔保交易之債務人。雙方並約定總價款為新臺幣（
    下同）八十三萬七千六百六十元，自八十七年五月十三日起至九十年四月十三日
    止，分三十六期付款，每月一期，每期付款一萬八千五百五十元，標的物存放地
    點為乙○○之住所，在所有分期價款未全部付清前，乙○○僅得先行占有、使用
    標的物，雋邦公司仍保有標的物之所有權。乙○○購車後該小客車均由李福荃使
    用，並由李福荃代繳七期價款，惟李福荃自八十七年十二月十三日起即未再代繳
    價款。嗣於八十八年一月間，李福荃因急需現金，乙○○與李福荃竟共同意圖不
    法之利益，由李福荃將該小客車出質予桃園市○○路九六七號北區汽車當舖，致
    生損害於雋邦公司。
二、案經雋邦公司訴請臺灣台北地方法院檢察署檢察官呈請台灣高等法院檢察署令轉
    台灣士林地方法院檢察署檢察官偵查聲請簡易判決處刑。
    理  由
一、右揭事實，業據被告乙○○於本院審理時坦承不諱，核與告訴人代理人丙○○指
    述之情節相符，並有附條件買賣契約書、台北市監理處簡復表、存證信函、分期
    付款申請書及當票影本各一份在卷可稽。而質之證人甲○○亦證稱：伊於購車前
    並不認識被告，伊是李福荃之朋友，是李福荃要伊去當保證人等語。被告乙○○
    並提供李福荃之身分證號碼（Ｚ000000000）予本院查證。又被告既與
    雋邦公司簽訂附條件買賣契約書，即為動產擔保交易之債務人，不得主張不知法
    律規定而免除刑責。被告罪證明確，犯行堪以認定。
二、核被告所為，係犯動產擔保交易法第三十八條之罪。被告係動產擔保交易之債務
    人，其與未具該特定身分之李福荃間，有犯意聯絡及行為分擔，依刑法第三十一
    條第一項之規定，仍應以共同正犯論擬。爰審酌被告之品行、犯罪之動機、目的
    、手段、所生危害及犯罪後之態度等一切情狀，量處如主文所示之刑，並諭知易
    科罰金之折算標準，以資懲儆。
據上論斷，應依刑事訴訟法第四百五十二條、第二百九十九條第一項前段、動產擔保
交易法第三十八條、刑法第十一條前段、第二十八條、第三十一條第一項、第四十一
條，罰金罰鍰提高標準條例第一條前段、第二條，判決如主文。
本案經檢察官黃惠玲到庭執行職務。
中      華      民      國      八十九      年      五    月    二十六  日
                                  臺灣士林地方法院刑事第二庭
                                      法  官  楊  智  勝
右正本證明與原本無異
如不服本判決應於送達後十日內向本院提出上訴狀
                                      書記官  曾  韻  蒔
中      華      民      國      八十九      年      五    月    二十六  日
附錄本案論罪科刑法條全文
動產擔保交易法第三十八條
動產擔保交易之債務人，意圖不法之利益，將標的物遷移、出賣、出質、移轉、抵押
或為其他處分，致生損害於債權人者，處三年以下有期徒刑、拘役或科或併科六千元
以下之罰金。


司法院資訊處製作；財團法人民間司法改革基金會備份。
